【裁判字號】    97,訴緝,127
【裁判日期】    970724
【裁判案由】    毒品危害防制條例
【裁判全文】
臺灣高雄地方法院刑事判決             97年度訴緝字第126號
                                     97年度訴緝字第127號
公  訴  人  臺灣高雄地方法院檢察署檢察官
被      告  甲○○
                    現另案在臺灣高雄第二監獄執行中
上列被告因違反毒品危害防制條例案件，經檢察官提起公訴（96
年度毒偵字第7941號、第9342號），嗣因被告就被訴事實為有罪
之陳述，經本院合議庭裁定由受命法官獨任依簡式審判程序審理
，本院判決如下：
    主  文
甲○○施用第一級毒品，處有期徒刑玖月，減為有期徒刑肆月又
拾伍日。扣案之第一級毒品海洛因貳小包（分別係驗前淨重零點
零捌陸公克，驗後淨重零點零伍捌公克；驗前淨重零點零柒零公
克，驗後淨重零點零伍零公克，均另含包裝袋）均沒收銷燬之；
又施用第一級毒品，處有期徒刑玖月，減為有期徒刑肆月又拾伍
日；又施用第一級毒品，處有期徒刑玖月；又施用第二級毒品，
處有期徒刑伍月，減為有期徒刑貳月又拾伍日；又施用第二級毒
品，處有期徒刑伍月，減為有期徒刑貳月又拾伍日；又施用第二
級毒品，處有期徒刑伍月。應執行有期徒刑貳年。扣案之第一級
毒品海洛因貳小包（分別係驗前淨重零點零捌陸公克，驗後淨重
零點零伍捌公克；驗前淨重零點零柒零公克，驗後淨重零點零伍
零公克，均另含包裝袋）均沒收銷燬之。
    事  實
一、甲○○前因施用毒品案件，經本院以93年度毒聲字第897 號
    裁定送觀察、勒戒後，認有繼續施用毒品之傾向，再以93年
    度毒聲字第1127號裁定令入戒治處所施以強制戒治，於民國
    94年6 月7 日強制戒治期滿執行完畢。詎其仍不知絕離毒品
    ，於前受強制戒治執行完畢釋放後5 年以內，分別基於施用
    第一級毒品海洛因及第二級毒品甲基安非他命之犯意，(一)於
    95 年10 月18日下午8 時許，在其高雄縣大寮鄉○○路68之
    2 號住處，分別以針筒注射之方式施用第一級毒品海洛因，
    及將甲基安非他命置入玻璃球內點火吸食之方式施用第二級
    毒品甲基安非他命各1 次；(二)於96年3 月3 日下午5 時許為
    警採尿前回溯至24小時內之某時許，在前揭住處內，以相同
    方法分別施用第一級毒品海洛因及第二級毒品甲基安非他命
    各1 次；(三)另於96年6 月18日下午5 時許為警採尿前回溯至
    24小時內之某時許，在前揭住處內，再以相同方式施用海洛
    因及甲基安非他命各1 次。嗣為警於95年10月19日下午5 時
    50分許，在高雄縣大寮鄉○○路與華中路口，見其形跡可疑
    而攔檢盤查，當場查獲甲○○持有第一級毒品海洛因2 小包
    （分別係驗前淨重0.086 公克，驗後淨重0.058 公克；驗前
    淨重0.070 公克，驗後淨重0.050 公克），及於96年3 月3
    日下午4 時許，在高雄縣大寮鄉○○○路675 號前、同年6
    月18日下午5 時許，因為毒品列管人口，經其同意採集尿液
    檢體送驗，均呈嗎啡及甲基安非他命陽性反應，始悉上情。
二、案經高雄縣政府警察局鳳山分局、林園分局之報告及高雄市
    政府警察局苓雅分局移送臺灣高雄地方法院檢察署檢察官偵
    查起訴。
    理  由
一、本件被告甲○○所犯係死刑、無期徒刑、最輕本刑為3 年以
    上有期徒刑以外之罪，其於準備程序中就被訴事實為有罪之
    陳述，經法官告知簡式審判程序之旨，並聽取公訴人及被告
    之意見後，本院合議庭認宜進行簡式審判程序，依刑事訴訟
    法第273 條之1 合議裁定由受命法官獨任進行簡式審判程序
    ，合先敘明。
二、上揭施用第一級、第二級毒品之事實，已據被告甲○○於本
    院審理中坦承不諱，且其於於查獲時為警所採驗之尿液，經
    送往正修科技大學超微量研究科技中心、臺灣檢驗科技股份
    有限公司，以GC /MS方法（氣相層析/ 質譜儀法）檢驗，結
    果確呈第一級毒品海洛因代謝後嗎啡及第二級毒品甲基安非
    他命之陽性反應，此有正修科技大學超微量研究科技中心96
    年4 月13日編號R00-0000-000號、96年7 月3 日編號R00-00
    00-000號檢驗報告2 紙、列管毒品人口尿液檢體採集送驗紀
    錄表2 紙（檢體編號VＺ00000000000 號、編號302） 、台灣
    檢驗科技股份有限公司95年11月6 日報告編號KH2006A00000
    00號濫用藥物尿液檢驗報告1 份、高雄縣政府警察局鳳山分
    局偵辦毒品案件嫌疑人尿液採集編號對照表（尿液編號526
    ）、高雄縣政府警察局鳳山分局搜索暨扣押筆錄、扣押物品
    目錄表各1 份（見苓雅分局警卷第2 頁至第3 頁、林園分局
    警卷第5 頁、第6 頁、鳳山分局警卷第13頁、第9頁 至第11
    頁、高雄地方法院檢察署95年偵字第8576號卷第14頁）等在
    卷足憑。而海洛因施用入人體後，水解還原成嗎啡，再循嗎
    啡之代謝方式排出體外，已據行政院衛生署藥物食品檢驗局
    （73）藥檢壹字第3022 1號函說明綦詳，是以被告所施用之
    毒品應屬海洛因無訛；另扣案之白色粉末2 小包（分別驗前
    淨重0.086 公克，驗後淨重0.058 公克；驗前淨重0.070 公
    克，驗後淨重0.050 公克），經送鑑定結果，均確含第一級
    毒品海洛因成分，此有高雄市立凱旋醫院95年12月3 日高市
    凱醫驗字第2814號濫用藥物成品檢驗鑑定書（見本院96訴字
    第5209號【下稱本院卷】卷第19頁），足認被告上開自白確
    與事實相符，洵堪採為論罪科刑之依據。又被告曾受如事實
    欄所載之觀察、勒戒處分執行完畢之事實，有本院院內索引
    卡紀錄表報表、臺灣高等法院被告前案紀錄表各1 份在卷可
    稽（見本院卷第4 頁至第16頁），被告於觀察勒戒執行完畢
    釋放後，5 年內再為本件施用毒品犯行，自應依法論罪科刑
    。是以本件事證明確，被告犯行堪以認定。
三、按海洛因、甲基安非他命分別係毒品危害防制條例第2 條第
    2 項第1 、2 款所稱之第一、二級毒品，是被告分別施用海
    洛因、甲基安非他命之行為，係犯該條例第10條第1 項之施
    用第一級毒品罪，及同條第2 項之施用第二級毒品罪。被告
    持有第一、二級毒品，嗣進而施用之，持有之低度行為應為
    施用之高度行為所吸收，均不另論罪。又被告上開所犯施用
    第一級毒品罪、施用第二級毒品罪，犯意各別，行為互殊，
    觸犯構成要件不同，應予分論併罰。爰審酌被告前已因施用
    毒品案件經觀察、勒戒，本應徹底戒除毒癮，不料其竟仍繼
    續施用毒品，已如上述，顯見其並無戒除毒害之決心，復再
    犯本件施用毒品罪，顯見其自制力不足，無法擺脫毒品，未
    能體悟施用毒品對自己、家人造成之傷害及社會之負擔，惟
    念所犯施用毒品罪乃屬戕害自身身心健康行為，尚未對他人
    造成實害，其行為本身對社會所造成之危害並非直接，反社
    會性之程度應屬較低，且其犯後已坦認犯行，並綜合考量被
    告係國中畢業、職業工、家境小康（見警卷教育程度欄、職
    業欄及家庭經濟狀況欄之記載），及其上開犯罪情節等相關
    情狀，分別量處如主文所示之刑，並定其應執行之刑。
四、再按「中華民國96年罪犯減刑條例」業經總統於96年7 月4
    日公布，同年7 月16日施行，被告所犯起訴所載事實欄(一)、
    (二)部分之犯罪時間係在96年4 月24日以前，且其所犯罪名與
    宣告刑，經核符該條例第2 條第3 款規定，並無第3 條所列
    不予減刑之情形，本件即應依同條例第7 條規定，減輕其刑
    ，並於判決主文同時諭知其宣告刑及減得之刑。又本件被告
    係於該條例實施後即97年3 月26日始經通緝，此有臺灣高等
    法院通緝記錄表在卷足憑（見本院97年訴緝字第126 號卷第
    19頁），其所犯本件各罪，自非屬該條例第5 條所定不得減
    刑之情形，附此敘明。
五、末按查獲之第一、二級毒品，不問屬於犯人與否，均沒收銷
    燬之，毒品危害防制條例第18條第1 項前段定有明文。查扣
    案之白色粉末2 小包（分別驗前淨重0.086 公克，驗後淨重
    0.058 公克；驗前淨重0.070 公克，驗後淨重0.050 公克）
    ，經送鑑定結果，均確含第一級毒品海洛因成分，業如上述
    ，且該包裝袋因與其內之毒品業已無法析離，應將之同視為
    第一級、第二級毒品，從而不問屬於犯人與否，爰併依上開
    規定宣告沒收銷燬之。而鑑驗所耗損之毒品，既已費失，自
    無庸宣告沒收銷燬，併此敘明。
據上論斷，應依刑事訴訟法第273 條之1 第1 項、第284 條之1
、第299 條第1 項前段，毒品危害防制條例第10條第1 項、第2
項、第18條第1 項前段，刑法第11條、第51條第5 款，中華民國
九十六年罪犯減刑條例第2 條第1 項第3 款、第7 條，判決如主
文。
本案經檢察官程明慧到庭執行職務。
中    華    民    國    97    年    7     月    24    日
                  刑事第二庭    法  官  呂明燕
以上正本證明與原本無異。
如不服本判決應於收受本判決後10日內向本院提出上訴書狀，並
應敘述具體理由，如未敘述上訴理由者，應於上訴期間屆滿後20
日內補提理由書狀於本院（均須按他造當事人之人數附繕本）「
切勿逕送上級法院」。
中    華    民    國    97    年    7     月    24    日
                                書記官  陳瓊芳
附錄本判決論罪之法條：
毒品危害防制條例第10條
施用第一級毒品者，處 6 月以上 5 年以下有期徒刑。
施用第二級毒品者，處 3 年以下有期徒刑。


司法院資訊處製作；財團法人民間司法改革基金會備份。
